【裁判字號】    90,交易,263
【裁判日期】    900907
【裁判案由】    過失致死
【裁判全文】
臺灣嘉義地方法院刑事判決                          九十年度交易字第二六三號
    公  訴  人  臺灣嘉義地方法院檢察署檢察官
    被      告  丙○○
右列被告因過失致死案件，經檢察官提起公訴（九十年度偵字第五○○七號），本院
判決如左：
    主  文
丙○○因過失致人於死，處有期徒刑柒月，緩刑年。
    事  實
一、丙○○於民國九十年三月十九日下午四時四十分許，駕駛車號ＳＡ─八一八七號
    自小貨車，沿嘉義縣阿里山鄉○○村○○○○道路由東向西行駛，途經阿里山鄉
    ○○村○○○○道路達邦二六Ｙ電線桿前之未劃標線之彎道、狹路時，本應注意
    靠右行駛，且當時又無不能注意之情形，其竟疏於注意靠右行駛，致與當時對向
    由汪光輝所駕駛之車號ＬＺＦ─七八一號重機車，發生踫撞，造成汪光輝人車倒
    地，受有腦幹功能損傷、外傷性腦出血之傷害，經送財團法人佛教慈濟綜合醫院
    大林分院急救後，延至同年四月十日中午十二時十分許不治死亡。丙○○於肇事
    後犯罪未被發覺前，委託乙○○向警局報案，表明接受裁判。
二、案經丙○○自首及被害人之妻甲○○○訴由臺灣嘉義地方法院檢察署檢察官偵查
    起訴。
    理  由
一、訊據被告丙○○坦承於右開時、地發生車禍一情不諱，惟矢口否認有何過失，辯
    稱當地路很窄、車子有在轉彎處停下、有靠邊行駛云云，經查：被告如何於右揭
    時、地駕車肇事致被害人汪光輝死亡一情，業經告訴人即被害人之妻甲○○○指
    訴甚詳，並有道路交通事故調查報告表及現場照片三幀在卷可稽。又被害人因本
    件車禍受有腦幹功能損傷、外傷性腦內出血不治死亡，亦經台灣嘉義地方法院檢
    察署檢察官督同法醫師相驗屬實，製有相驗筆錄、驗斷書、相驗屍體證明書附卷
    足憑。而依前開報告表及照片所示，肇事地點為嘉義縣阿里山鄉○○村○○○○
    道路達邦二六Ｙ電線桿前之未劃標線之彎道、狹路，被告所駕駛車輛左前方凹陷
    、無煞車痕、該彎道上有機車刮地痕長達一點六公尺、刮地痕起點距車行方向彎
    道右端為○‧九五公尺，距彎道左端二‧三五公尺、機車左前側損壞。依此現場
    及車損狀況，足見被告行車方向已逾越中線、故被告顯係行經彎道未靠右行駛，
    始發生本件車禍，足堪認定，綜上，被告辯以有靠右行駛云云，尚非可採。
二、按汽車行駛在未劃標線之道路時，應注意靠右行駛，道路交通安全規則第九十五
    條定有明文。被告應注意及此，而依前開報告表及照片所示，肇事地點天候晴、
    日間自然光線、路面乾燥、無缺陷、有障礙物、視距係有彎道、柏油路面、無快
    慢車道、無號誌、無標線，並無不能注意之情事，被告竟疏未注意，於行駛在未
    劃標線之道路時，未注意靠右行駛，致與被害人所駕駛之機車發生擦撞，使被害
    人傷重死亡，被告自有過失。雖被害人駕車亦疏未注意車前狀況，仍貿然前行，
    致肇車禍，亦與有過失，但被告仍難辭過失之責。而本件經送臺灣省嘉雲區車輛
    行車事故鑑定委員會、臺灣省車輛行車事故覆議鑑定委員會鑑定結果，認定被告
    駕駛自小客車，行駛在未劃標線之彎道時，未注意靠右行駛，為肇事原因，有該
    委員會之鑑定意見書、覆議函各一份附卷可憑，益證被告行為有過失。再依被害
    人確因本件車禍受有腦幹功能損傷、外傷性腦出血之傷害而死亡，是被告之過失
    行為與被害人之死亡間具有相當因果關係，本件事證明確，被告犯行洵堪認定。
三、核被告所為，係犯刑法第二百七十六條第一項之過失致死罪。被告於肇事後犯罪
    未發覺前，主動委請其弟乙○○打電話報警自首之事實，業據證人乙○○本院審
    理中證述屬實，並有道路交通事故調查報告表各一份附卷（上載受託報案人為乙
    ○○）可稽，是被告於犯罪未發覺前自首，並接受裁判，應依刑法第六十二條規
    定減輕之。爰審酌被告、素行良好、過失程度之程度、被害人家屬所受之損害、
    被告於肇事後已與被害人家屬達成和解並給付賠償金完畢，有嘉義縣阿里山鄉調
    解委員會調解書一份在卷可稽等一切情狀，量處如主文所示之刑。又查被告前未
    曾受有期徒刑以上刑之宣告，有臺灣嘉義地方法院檢察署刑案資料查註紀錄表、
    臺灣高等法院被告全國前案紀錄表各一份在卷可按，其因過失而犯本罪，經此科
    刑，當知所警惕，信無再犯之虞，本院認所宣告之刑，以暫不執行為適當，併宣
    告緩刑三年，以勵自新。
據上論斷，應依刑事訴訟法第二百九十九條第一項前段，刑法第二百七十六條第一項
、第六十二條前段、第七十四條第一款、罰金罰鍰提高標準條例第一條前段，判決如
主文。
本案經檢察官劉仲慧到庭執行職務。
中      華      民      國    九十      年      九      月      七      日
                                      臺灣嘉義地方法院刑事第三庭
                  法  官  蔡  廷  宜
右正本證明與原本無異
如不服本判決應於送達後十日內向本院提出上訴狀（應附繕本）。
中      華      民      國    九十      年      九      月      七      日
                                              書記官  尹  玉  琪
附錄論罪科刑法條：
刑法第二百七十六條第一項：因過失致人於死者，處二年以下有期徒刑、拘役或二千
元以下罰金。 (罰金部份業經提高十倍為二萬元)


司法院資訊處製作；財團法人民間司法改革基金會備份。
